臺灣桃園地方法院刑事判決　　　　　　　　　　　　九十三年度訴字第一三一八號
　　公　訴　人　台灣桃園地方法院檢察署檢察官
　　被　　　告　甲○○　男　三.
　　選任辯護人　林上鈞律師
右列被告因違反槍砲彈藥刀械管制條例案件，經檢察官提起公訴（九十三年度偵字第
一二四九號），本院判決如左：
    主  文
甲○○未經許可，持有手槍，累犯，處有期徒刑伍年壹月，併科罰金新台幣伍萬元。
罰金部分，如易服勞役，以銀元參佰元即新台幣玖佰元折算壹日。
扣案之以色列ＩＭＩ廠製九四一ＦＢ型口徑九ｍｍ制式半自動手槍壹支（槍枝管制編
號為0000000000號，含彈匣壹個）及驗餘未試射之口徑九ｍｍ制式子彈捌
顆，均沒收之。
    事  實
一、甲○○前曾於民國八十九年間因妨害公務案件，經台灣板橋地方法院於九十年四
    月十二日以八十九年度訴字第二一九九號判決判處有期徒刑四月，於九十年七月
    十日確定；又於九十年間因偽造文書案件，經台灣台北地方法院於九十年七月九
    日以九十年度簡字第二一三一號判決判處有期徒刑五月，於九十年八月九日確定
    。上開二罪嗣經定執行刑為有期徒刑八月。再於八十九年間因違反毒品危害防制
    條例案件，經台灣板橋地方法院於八十九年八月二十四日以八十九年度訴字第二
    一九八號判決判處有期徒刑八月、八月，復與前開所定執行刑八月再次更定執行
    刑為有期徒刑二年，嗣於九十二年十月二日假釋交付保護管束期滿，以已執行完
    畢論，詎猶不知悛悔。
二、甲○○於九十二年十一月二十日與友人羅汶桂至台北市○○○路統帥舞廳（酒店
    ）飲酒，嗣因羅汶桂不勝酒力醉倒，而將隨身攜帶之牛皮紙袋一只遺忘於包廂長
    沙發上，伊即代為拾起，當時在羅汶桂身旁攙扶之另一不知名朋友則託伊暫時保
    管之，甲○○即將該牛皮紙袋攜回放置於其位於台北市○○區○○路七段六九巷
    二０號一樓之住處臥室內。翌日中午許，羅汶桂致電甲○○請其先將該牛皮紙袋
    妥為保管，他日再來取回。迄同年十二月二十日許（即查獲前約二天），甲○○
    自友人處聽聞羅汶桂可能已死亡，乃基於好奇心驅使打開該牛皮紙袋，赫然發現
    其內裝有以色列ＩＭＩ廠製九四一ＦＢ型口徑九ｍｍ制式半自動手槍一支（槍枝
    管制編號為0000000000號，含彈匣一個）及口徑九ｍｍ制式子彈十三
    顆（送驗後試射五顆）。甲○○明知上開槍枝、子彈均屬槍砲彈藥刀械管制條例
    管制之手槍、子彈，未經許可不得持有之，竟未經許可，仍持有上開手槍、子彈
    。嗣於翌日（即十二月二十一日）晚上某時，攜帶上開手槍、子彈，自前揭台北
    市住處出發，復邀同不知情之友人鄭仁坤共同搭乘蕭胤瑀所駕駛之車牌號碼九Ｄ
    —七八０八號自用小客車，共同前往羅汶桂位於桃園縣中壢市○○路住處捻香，
    事畢，三人相約前往桃園市虎頭山吃宵夜，而於同年月二十二日凌晨二時四十分
    許，駕車行經桃園縣中壢市○○路○段二九三號前時，為警臨檢查獲，並扣得上
    開手槍、子彈。
三、案經桃園縣政府警察局移送臺灣桃園地方法院檢察署檢察官偵查起訴。
    理  由
一、右揭被告甲○○與友人羅汶桂共同至台北市○○○路統帥舞廳飲酒，嗣因羅汶桂
    醉倒後，即代為保管其攜帶之牛皮紙袋一只，並攜回家中放置，又於查獲前約二
    天左右伊自友人處聽聞羅汶桂可能已死亡，乃於九十二年十二月二十一日晚上，
    攜帶上開手槍、子彈，自台北市住處出發，並邀同友人鄭仁坤共同搭乘蕭胤瑀所
    駕駛之車牌號碼九Ｄ—七八０八號自用小客車，共同前往羅汶桂位於桃園縣中壢
    市○○路住處捻香，事畢，三人相約前往桃園市虎頭山吃宵夜，而於同年月二十
    二日凌晨二時四十分許，駕車行經桃園縣中壢市○○路○段二九三號前時，為警
    臨檢查獲，並扣得上開手槍、子彈一節，業據被告甲○○於警詢、偵訊及本院審
    理時迭次坦承不諱。核與證人即同時為警查獲之友人鄭仁坤、蕭胤瑀分別證稱：
    陪同被告前往羅汶桂靈堂捻香，嗣於相約前往桃園市虎頭山吃宵夜之途中為警臨
    檢查獲，並扣得上開手槍、子彈，而該手槍、子彈均屬被告所持有等情相符（偵
    查卷第六頁、第七頁、第十五頁、第五十八至第六十頁、第一０九頁）。且前開
    扣案之手槍一支（含彈匣一個）、子彈十三顆經送內政部警政署刑事警察局以性
    能檢驗法、制式子彈試射法、電解腐蝕法及比對顯微鏡比對法鑑驗後，認該送驗
    手槍一支係以色列ＩＭＩ廠製九四一ＦＢ型口徑九ｍｍ制式半自動手槍（槍枝管
    制編號為0000000000號，含彈匣一個），機械性能良好，可擊發同口
    徑制式子彈，認具殺傷力；又送驗子彈十三顆，認均係口徑九ｍｍ之制式子彈，
    皆具有殺傷力，此有該局九十三年二月九日刑鑑字第○九二○二四二二０六號槍
    彈鑑定書一份在卷可稽。是被告前揭自白，核與卷內證據相符，堪予採信。
二、至被告雖辯稱：伊係於九十二年十二月二十一日晚上欲出發前往羅汶桂住處時，
    即查獲前約三、四小時，才打開該牛皮紙袋，始發現袋內所裝之物為手槍、子彈
    ，原本打算將該手槍、子彈攜去羅汶桂靈堂處，交還予當時在統帥舞廳攙扶羅汶
    桂之友人，因此其持有之時間僅有約三、四小時云云。然查，被告既自承伊於九
    十二年十二月二十日許（即約查獲前二天左右），已自友人處聽聞羅汶桂可能死
    亡之消息，衡諸常情應會立即打開該牛皮紙袋，確認其內所裝何物，俾便歸還羅
    汶桂家人，當無臨出門之際，才匆匆打開檢視之理。且既然被告當天出發前已有
    前往靈堂捻香之意，縱臨出門前赫然發現牛皮紙袋其內裝有手槍、子彈，因已歸
    還無著，衡情更無貿然隨身攜帶之可能。而被告所辯稱欲交還之該羅汶桂友人既
    不知其姓名、地址，又如何確認該人於當天半夜確會出現於羅汶桂靈堂？難道不
    怕空跑一趟，徒增為警查獲、百口莫辯之風險？綜上具見被告上開所辯臨出門前
    甫知悉該牛皮紙袋內裝有手槍、子彈乙節，應無可採。是本院認應以被告至少於
    九十二年十二月二十日許（即約查獲前二天左右），自友人處聽聞羅汶桂可能死
    亡之消息後，隨即打開該牛皮紙袋，並知悉其內裝有扣案之手槍、子彈一節較為
    可採。
三、被告於九十二年十二月二十日許知悉羅汶桂所有之牛皮紙袋內裝有扣案之手槍、
    子彈後，不思依法向警方報繳，卻仍於前往羅汶桂靈堂捻香時攜帶於身上，且於
    遇見羅汶桂之配偶、家人時亦未將該槍、彈交還，足見其有自行持有扣案手槍、
    子彈之主觀犯意，此外復有該前揭制式手槍、子彈扣案可稽，本件事證明確，被
    告犯行堪以認定，應予依法論科。
四、按扣案之以色列ＩＭＩ廠製九四一ＦＢ型口徑九ｍｍ制式半自動手槍一支（槍枝
    管制編號為0000000000號，含彈匣一個）及口徑九ｍｍ制式子彈十三
    顆，係屬槍砲彈藥刀械管制條例第四條第一項第一款、第二款所稱之「手槍」及
    「子彈」，被告未經許可而持有，核其所為，係違反槍砲彈藥刀械管制條例第七
    條第四項之未經許可持有手槍罪、同條例第十二條第四項之未經許可持有子彈罪
    。其一持有行為觸犯上開二罪名，為想像競合犯，依刑法第五十五條前段之規定
    ，應從一重之未經許可持有手槍罪處斷。又查被告有事實欄所載之犯罪科刑執行
    情形，有台灣高等法院被告全國前案紀錄表、台灣桃園地方法院檢察署刑案資料
    查註紀錄表分別在卷可稽，其於五年內再犯本件有期徒刑以上之罪，為累犯，應
    依刑法第四十七條規定加重其刑。爰審酌被告品行、素行不佳、犯罪動機、智識
    程度，公然攜槍外出，對社會治安危害甚鉅，兼衡之其持有槍枝、子彈之時間甚
    短，犯後又大致坦承犯行之態度等一切情狀，從輕量處如主文所示之刑，並就罰
    金部分諭知易服勞役之折算標準，以資懲儆。
五、前開扣案之以色列ＩＭＩ廠製九四一ＦＢ型口徑九ｍｍ制式半自動手槍一支（槍
    枝管制編號為0000000000號，含彈匣一個）及口徑九ｍｍ制式子彈八
    顆（扣除送驗後試射之五顆），係屬槍砲彈藥刀械管制條例管制之物，為違禁物
    ，依刑法第三十八條第一項第一款之規定，應諭知均沒收。至於另原有扣案子彈
    五顆，業因內政部警政署刑事警察局鑑驗之需而試射擊發（參見前開槍彈鑑定書
    第三頁），僅剩空彈殼，自非屬違禁物，又非被告所有且供犯罪所用或因犯罪所
    得之物，不得諭知沒收，併予敘明。又槍砲彈藥刀械管制條例第四條第一項第二
    款及第十二條就子彈僅定義為供各式槍砲所使用，並未以具殺傷力為要件，是苟
    係子彈，無論為制式或土造，只需為供各式槍砲所使用，即屬違禁物，均在沒收
    之列，而毋庸論及是否具殺傷力，附此敘明。
據上論斷，應依刑事訴訟法第二百九十九條第一項前段，槍砲彈藥刀械管制條例第七
條第四項、第十二條第四項，刑法第十一條前段、第五十五條、第四十七條、第四十
二條第二項、第三十八條第一項第一款，罰金罰鍰提高標準條例第一條前段、第二條
，現行法規所定貨幣單位折算新臺幣條例第二條，判決如主文。
本案經檢察官張尹敏到庭執行職務。
中　　　華　　　民　　　國　　九十三　　年　　 十二 　　月　　　六　　　日
                        臺灣桃園地方法院刑事第六庭
                                  審判長法  官  林　孟　宜
                                        法  官　蔡　寶　樺
                                        法  官　陳　永　來
右正本證明與原本無異。
如不服本判決，應於送達後十日內，以書狀敘明理由，向本院提出上訴狀（應附繕本
）。
                                        書記官　劉　霜　潔
中　　　華　　　民　　　國　　九十三　　年　　 十二 　　月　　　六　　　日
附本案論罪科刑法條：
槍砲彈藥刀械管制條例第七條第四項
未經許可，製造、販賣或運輸火砲、肩射武器、機關槍、衝鋒槍、卡柄槍、自動步槍
、普通步槍、馬槍、手槍或各類砲彈、炸彈、爆裂物者，處死刑、無期徒刑或七年以
上有期徒刑；處徒刑者，併科新台幣三千萬元以下罰金。
未經許可，轉讓、出租或出借前項所列槍砲、彈藥者，處無期徒刑或五年以上有期徒
刑，併科新台幣一千萬元以下罰金。
意圖供自己或他人犯罪之用，而犯前二項之罪者，處死刑或無期徒刑；處徒刑者，併
科新台幣五千萬元以下罰金。
未經許可，持有、寄藏或意圖販賣而陳列第一項所列槍砲、彈藥者，處五年以上有期
徒刑，併科新台幣一千萬元以下罰金。
第一項至第三項之未遂犯罰之。
槍砲彈藥刀械管制條例第十二條第四項
未經許可，持有、寄藏或意圖販賣而陳列子彈者，處五年以下有期徒刑，併科新台幣
三百萬元以下罰金。
